---
title: "Practice visualizing the mpg dataset"
author: "Håkan Fridlund"
output: html_document
date: "2026-08-01"
lang: sv
header-includes:
  - "<style>body { hyphenate-character: none; hyphens: none; word-break: keep-all; }</style>"
---

```{r setup, include=FALSE}
knitr::opts_chunk$set(echo = TRUE)
library(ggplot2)
library(dplyr)
library(tidyverse)
library(ggthemes)
```

# Introduction

In this report, I explore the `mpg`-dataset included in the **ggplot2** package.\
The dataset contains information about various car models, engine size, fuel economy, and vehicle classes.

I will visualize some key relationships in the data and have chosen to include code snippets to use as a reference for future visualizations.

```{r include=FALSE}
head(mpg)
?mpg
```

## Spridningsdiagram

Visar sambandet mellan motorstorlek och bränsleförbrukning på landsväg.

```{r}
ggplot(mpg, aes(displ, hwy, color = class)) +
  geom_point(alpha = 0.7) +
  geom_smooth(method = "lm",
              se = FALSE, 
              color = "white") +
  labs(
    title = "Motorstorlek vs Miles per gallon on Highway ",
    x = "Motorstorlek (liter)",
    y = "Miles per gallon on Highway"
  ) 

```

## Låd-diagram

Visar fördelningen av bränsleförbruking på landsväg vid olika typer av drift.

```{r}
ggplot(mpg, aes(drv, hwy)) +
  geom_boxplot() +
  scale_x_discrete(
    labels = c(
      "4" = "4-hjulsdrift",
      "f" = "Framhjulsdrift",
      "r" = "Bakhjulsdrift"
    )
  ) +
  labs(
    title = "Bränsleförbrukning per drivlina",
    x = "Drivlina",
    y = "Miles per gallon on Highway"
  )
```

## Histogram

Visar fördelningen av bränsleförbrukning.

```{r}
ggplot(mpg, aes(hwy)) +
  geom_histogram(bins = 20, fill = "steelblue", color = "white") +
  labs(
    title = "Fördelning av bränsleförbrukning",
    x = "Bränsleförbrukning (Miles per gallon on Highway)",
    y = "Antal bilar"
  )
```

## Facetterat spridningsdiagram

Visar sambandet mellan motorstorlek och bränsleförbrukning på landsväg uppdelat på klass.

```{r}
ggplot(mpg, aes(displ, hwy, color=class)) +
  geom_point() +
  facet_wrap(~ class) +
  labs(
    title = "Motorstorlek vs Highway MPG per bilklass",
    x = "Motorstorlek i Liter",
    y = "Bränsleförbrukning på landsväg"
  ) +
theme_minimal()

```
